Config:
  hfst:
    Gen: ../../../src/generator-gt-norm.hfst
    Morph: ../../../src/analyser-gt-norm.hfst
  xerox:
    Gen: ../../../src/generator-gt-norm.xfst
    Morph: ../../../src/analyser-gt-norm.xfst
    App: lookup

Tests:



# Proofreadf, is correct.
# 20230504

  Verb - сунсуӈкве: # 'eng see/fin nähdä' - full paradigm
#

#! нс+CV > сCV хансуӈкве+V+Act+Ind+Prt+ScSg1: хассум 
#! ньщ+CV > щCV о̄ньщуӈкве+V+Act+Ind+Prt+ScSg1: ӧщсум
#! ӈх+CV > хCV таӈхуӈкве+V+Act+Ind+Prt+ScSg1: тахсум


    сунсуӈкве+V+Inf: сунсуӈкве
#Active, present tense, indicative, subjective conjugation
    сунсуӈкве+V+Act+Ind+Prs+ScSg1: сунсэ̄гум
    сунсуӈкве+V+Act+Ind+Prs+ScSg2: сунсэ̄гын
    сунсуӈкве+V+Act+Ind+Prs+ScSg3: сунсы
    сунсуӈкве+V+Act+Ind+Prs+ScDu1: сунсыме̄н
    сунсуӈкве+V+Act+Ind+Prs+ScDu2: [сунсэ̄гын, сунсэгы̄н]
    сунсуӈкве+V+Act+Ind+Prs+ScDu3: сунсэ̄г
    сунсуӈкве+V+Act+Ind+Prs+ScPl1: сунсэ̄в
    сунсуӈкве+V+Act+Ind+Prs+ScPl2: [сунсэ̄гын, сунсэгы̄н]
    сунсуӈкве+V+Act+Ind+Prs+ScPl3: сунсэ̄гыт

#Active, present tense, indicative, objective conjugation, single object
    сунсуӈкве+V+Act+Ind+Prs+ScSg1+OcSg: сунсылум
    сунсуӈкве+V+Act+Ind+Prs+ScSg2+OcSg: сунсылын
    сунсуӈкве+V+Act+Ind+Prs+ScSg3+OcSg: сунсытэ
    сунсуӈкве+V+Act+Ind+Prs+ScDu1+OcSg: сунсылуме̄н
    сунсуӈкве+V+Act+Ind+Prs+ScDu2+OcSg: [сунсылын, сунсылы̄н]
    сунсуӈкве+V+Act+Ind+Prs+ScDu3+OcSg: сунсытэ̄н
    сунсуӈкве+V+Act+Ind+Prs+ScPl1+OcSg: [сунсылув, сунсылӯв]
    сунсуӈкве+V+Act+Ind+Prs+ScPl2+OcSg: [сунсылын, сунсылы̄н]
    сунсуӈкве+V+Act+Ind+Prs+ScPl3+OcSg: сунсыяныл

#Active, present tense, indicative, objective conjugation, dual object
    сунсуӈкве+V+Act+Ind+Prs+ScSg1+OcDu: сунсыягум
    сунсуӈкве+V+Act+Ind+Prs+ScSg2+OcDu: сунсыягын
    сунсуӈкве+V+Act+Ind+Prs+ScSg3+OcDu: сунсыяге
    сунсуӈкве+V+Act+Ind+Prs+ScDu1+OcDu: сунсыягме̄н
    сунсуӈкве+V+Act+Ind+Prs+ScDu2+OcDu: [сунсыягын, сунсыягы̄н]
    сунсуӈкве+V+Act+Ind+Prs+ScDu3+OcDu: сунсыяге̄н
    сунсуӈкве+V+Act+Ind+Prs+ScPl1+OcDu: [сунсыягув, сунсыягӯв]
    сунсуӈкве+V+Act+Ind+Prs+ScPl2+OcDu: [сунсыягын, сунсыягы̄н]
    сунсуӈкве+V+Act+Ind+Prs+ScPl3+OcDu: сунсыяганыл

#Active, present tense, indicative, objective conjugation, plural object
    сунсуӈкве+V+Act+Ind+Prs+ScSg1+OcPl: сунсыянум
    сунсуӈкве+V+Act+Ind+Prs+ScSg2+OcPl: [сунсыянын, сунсыян]
    сунсуӈкве+V+Act+Ind+Prs+ScSg3+OcPl: сунсыянэ
    сунсуӈкве+V+Act+Ind+Prs+ScDu1+OcPl: сунсыянаме̄н
    сунсуӈкве+V+Act+Ind+Prs+ScDu2+OcPl: [сунсыянын, сунсыяны̄н, сунсыян]
    сунсуӈкве+V+Act+Ind+Prs+ScDu3+OcPl: сунсыянэ̄н
    сунсуӈкве+V+Act+Ind+Prs+ScPl1+OcPl: [сунсыянув, сунсыянӯв]
    сунсуӈкве+V+Act+Ind+Prs+ScPl2+OcPl: [сунсыянын, сунсыяны̄н, сунсыян]
    сунсуӈкве+V+Act+Ind+Prs+ScPl3+OcPl: сунсыяныл

#Active, past tense, indicative, subjective conjugation
    сунсуӈкве+V+Act+Ind+Prt+ScSg1: суссум
    сунсуӈкве+V+Act+Ind+Prt+ScSg2: суссын
    сунсуӈкве+V+Act+Ind+Prt+ScSg3: сунсыс
    сунсуӈкве+V+Act+Ind+Prt+ScDu1: суссуме̄н
    сунсуӈкве+V+Act+Ind+Prt+ScDu2: [суссын, суссы̄н]
    сунсуӈкве+V+Act+Ind+Prt+ScDu3: [суссыг, суссы̄г]
    сунсуӈкве+V+Act+Ind+Prt+ScPl1: [суссув, суссӯв]
    сунсуӈкве+V+Act+Ind+Prt+ScPl2: [суссын, суссы̄н]
    сунсуӈкве+V+Act+Ind+Prt+ScPl3: суссыт

#Active, past tense, indicative, objective conjugation, single object
    сунсуӈкве+V+Act+Ind+Prt+ScSg1+OcSg: сунсыслум
    сунсуӈкве+V+Act+Ind+Prt+ScSg2+OcSg: сунсыслын
    сунсуӈкве+V+Act+Ind+Prt+ScSg3+OcSg: сунсыстэ
    сунсуӈкве+V+Act+Ind+Prt+ScDu1+OcSg: сунсысламе̄н
    сунсуӈкве+V+Act+Ind+Prt+ScDu2+OcSg: [сунсыслын, сунсыслы̄н]
    сунсуӈкве+V+Act+Ind+Prt+ScDu3+OcSg: сунсыстэ̄н
    сунсуӈкве+V+Act+Ind+Prt+ScPl1+OcSg: [сунсыслув, сунсыслӯв]
    сунсуӈкве+V+Act+Ind+Prt+ScPl2+OcSg: [сунсыслын, сунсыслы̄н]
    сунсуӈкве+V+Act+Ind+Prt+ScPl3+OcSg: суссаныл

#Active, past tense, indicative, objective conjugation, dual object
    сунсуӈкве+V+Act+Ind+Prt+ScSg1+OcDu: суссагум
    сунсуӈкве+V+Act+Ind+Prt+ScSg2+OcDu: суссагын
    сунсуӈкве+V+Act+Ind+Prt+ScSg3+OcDu: суссаге
    сунсуӈкве+V+Act+Ind+Prt+ScDu1+OcDu: суссагме̄н
    сунсуӈкве+V+Act+Ind+Prt+ScDu2+OcDu: [суссагын, суссагы̄н]
    сунсуӈкве+V+Act+Ind+Prt+ScDu3+OcDu: суссаге̄н
    сунсуӈкве+V+Act+Ind+Prt+ScPl1+OcDu: [суссагув, суссагӯв]
    сунсуӈкве+V+Act+Ind+Prt+ScPl2+OcDu: [суссагын, суссагы̄н]
    сунсуӈкве+V+Act+Ind+Prt+ScPl3+OcDu: суссаганыл

#Active, past tense, indicative, objective conjugation, plural object
    сунсуӈкве+V+Act+Ind+Prt+ScSg1+OcPl: суссанум
    сунсуӈкве+V+Act+Ind+Prt+ScSg2+OcPl: [суссанын, суссан]
    сунсуӈкве+V+Act+Ind+Prt+ScSg3+OcPl: суссанэ
    сунсуӈкве+V+Act+Ind+Prt+ScDu1+OcPl: [суссанаме̄н, суссанаме̄н, суссанме̄н]
    сунсуӈкве+V+Act+Ind+Prt+ScDu2+OcPl: [суссанын, суссаны̄н, суссан]
    сунсуӈкве+V+Act+Ind+Prt+ScDu3+OcPl: суссанэ̄н
    сунсуӈкве+V+Act+Ind+Prt+ScPl1+OcPl: [суссанув, суссанӯв]
    сунсуӈкве+V+Act+Ind+Prt+ScPl2+OcPl: [суссанын, суссаны̄н, суссан]
    сунсуӈкве+V+Act+Ind+Prt+ScPl3+OcPl: сунссаныл

#Active, conditional, subjective conjugation
    сунсуӈкве+V+Act+Cond+ScSg1: [суснувум, суснӯвум]
    сунсуӈкве+V+Act+Cond+ScSg2: [суснувын, суснӯвын]
    сунсуӈкве+V+Act+Cond+ScSg3: суснув
    сунсуӈкве+V+Act+Cond+ScDu1: суснуваме̄н
    сунсуӈкве+V+Act+Cond+ScDu2: [суснувын, суснувы̄н]
    сунсуӈкве+V+Act+Cond+ScDu3: [суснувыг, суснувы̄г]
    сунсуӈкве+V+Act+Cond+ScPl1: [суснувув, суснувӯв]
    сунсуӈкве+V+Act+Cond+ScPl2: [суснувын, суснувы̄н]
    сунсуӈкве+V+Act+Cond+ScPl3: [суснувыт, суснӯвыт]

#Active, conditional, objective conjugation, single object
    сунсуӈкве+V+Act+Cond+ScSg1+OcSg: [суснувлум, суснӯвлум]
    сунсуӈкве+V+Act+Cond+ScSg2+OcSg: [суснувлын, суснӯвлын]
    сунсуӈкве+V+Act+Cond+ScSg3+OcSg: [суснувтэ, суснӯвтэ]
    сунсуӈкве+V+Act+Cond+ScDu1+OcSg: суснувламе̄н
    сунсуӈкве+V+Act+Cond+ScDu2+OcSg: [суснувлын, суснувлы̄н]
    сунсуӈкве+V+Act+Cond+ScDu3+OcSg: суснувтэ̄н
    сунсуӈкве+V+Act+Cond+ScPl1+OcSg: суснувлув
    сунсуӈкве+V+Act+Cond+ScPl2+OcSg: [суснувлын, суснувлы̄н]
    сунсуӈкве+V+Act+Cond+ScPl3+OcSg: [суснуваныл, суснува̄ныл]

#Active, conditional, objective conjugation, dual object
    сунсуӈкве+V+Act+Cond+ScSg1+OcDu: [суснувагум, суснува̄гум]
    сунсуӈкве+V+Act+Cond+ScSg2+OcDu: [суснувагын, суснува̄гын]
    сунсуӈкве+V+Act+Cond+ScSg3+OcDu: [суснуваге, суснува̄ге]
    сунсуӈкве+V+Act+Cond+ScDu1+OcDu: суснувагме̄н
    сунсуӈкве+V+Act+Cond+ScDu2+OcDu: [суснувагын, суснувагы̄н]
    сунсуӈкве+V+Act+Cond+ScDu3+OcDu: суснуваге̄н
    сунсуӈкве+V+Act+Cond+ScPl1+OcDu: суснувагув
    сунсуӈкве+V+Act+Cond+ScPl2+OcDu: [суснувагын, суснувагы̄н]
    сунсуӈкве+V+Act+Cond+ScPl3+OcDu: [суснуваганыл, суснувага̄ныл]

#Active, conditional, objective conjugation, plural object
    сунсуӈкве+V+Act+Cond+ScSg1+OcPl: [суснуванум, суснува̄нум]
    сунсуӈкве+V+Act+Cond+ScSg2+OcPl: [суснуванын, суснува̄нын]
    сунсуӈкве+V+Act+Cond+ScSg3+OcPl: [суснуванэ, суснува̄нэ]
    сунсуӈкве+V+Act+Cond+ScDu1+OcPl: суснуванме̄н
    сунсуӈкве+V+Act+Cond+ScDu2+OcPl: [суснуванын, суснуваны̄н]
    сунсуӈкве+V+Act+Cond+ScDu3+OcPl: суснуванэ̄н
    сунсуӈкве+V+Act+Cond+ScPl1+OcPl: [суснуванув, суснуванӯв]
    сунсуӈкве+V+Act+Cond+ScPl2+OcPl: [суснуванын, суснуваны̄н]
    сунсуӈкве+V+Act+Cond+ScPl3+OcPl: [суснуваныл, снснува̄ныл]

#Active, imperative, subjective conjugation
    сунсуӈкве+V+Act+Imprt+ScSg2: сунсэн
    сунсуӈкве+V+Act+Imprt+ScDu2: [сунсэн, сунсэ̄н]
    сунсуӈкве+V+Act+Imprt+ScPl2: [сунсэн, сунсэ̄н]

#Active, imperative,  objective conjugation, single object
    сунсуӈкве+V+Act+Imprt+ScSg2+OcSg: [сунсэлн, сунсэ̄лн]
    сунсуӈкве+V+Act+Imprt+ScDu2+OcSg: [сунсэлн, сунсэлы̄н]
    сунсуӈкве+V+Act+Imprt+ScPl2+OcSg: [сунсэлн, сунсэлы̄н]

#Active, imperative,  objective conjugation, dual object
    сунсуӈкве+V+Act+Imprt+ScSg2+OcDu: [сунсэгын, сунсэ̄гн]
    сунсуӈкве+V+Act+Imprt+ScDu2+OcDu: [сунсэгын, сунсэгы̄н]
    сунсуӈкве+V+Act+Imprt+ScPl2+OcDu: [сунсэгын, сунсэгы̄н]

#Active, imperative,  objective conjugation, plural object
    сунсуӈкве+V+Act+Imprt+ScSg2+OcPl: [сунсэн, сунсэ̄н]
    сунсуӈкве+V+Act+Imprt+ScDu2+OcPl: [сунсэн, сунсэ̄н]
    сунсуӈкве+V+Act+Imprt+ScPl2+OcPl: [сунсэн, сунсэ̄н]

#Passive, present tense, indicative
    сунсуӈкве+V+Pass+Ind+Prs+ScSg1: сунсавем
    сунсуӈкве+V+Pass+Ind+Prs+ScSg2: сунсавен
    сунсуӈкве+V+Pass+Ind+Prs+ScSg3: сунсаве
    сунсуӈкве+V+Pass+Ind+Prs+ScDu1: сунсавеме̄н
    сунсуӈкве+V+Pass+Ind+Prs+ScDu2: [сунсавен, сунсаве̄н]
    сунсуӈкве+V+Pass+Ind+Prs+ScDu3: сунсаве̄г
    сунсуӈкве+V+Pass+Ind+Prs+ScPl1: сунсаве̄в
    сунсуӈкве+V+Pass+Ind+Prs+ScPl2: [сунсавен, сунсаве̄н]
    сунсуӈкве+V+Pass+Ind+Prs+ScPl3: сунсавет

#Passive, past tense, indicative
    сунсуӈкве+V+Pass+Ind+Prt+ScSg1: сусве̄сум
    сунсуӈкве+V+Pass+Ind+Prt+ScSg2: сусве̄сын
    сунсуӈкве+V+Pass+Ind+Prt+ScSg3: [сусвес, сусве̄с]
    сунсуӈкве+V+Pass+Ind+Prt+ScDu1: сусвесаме̄н
    сунсуӈкве+V+Pass+Ind+Prt+ScDu2: [сусвесын, сусвесы̄н]
    сунсуӈкве+V+Pass+Ind+Prt+ScDu3: сусвесы̄г
    сунсуӈкве+V+Pass+Ind+Prt+ScPl1: сусвесув
    сунсуӈкве+V+Pass+Ind+Prt+ScPl2: [сусвесын, сусвесы̄н]
    сунсуӈкве+V+Pass+Ind+Prt+ScPl3: сусве̄сыт

#Passive, conditional
    сунсуӈкве+V+Pass+Cond+ScSg1: [суснувем, сунснӯвем]
    сунсуӈкве+V+Pass+Cond+ScSg2: [суснувен, сунснӯвен]
    сунсуӈкве+V+Pass+Cond+ScSg3: [суснуве, сунснӯве]
    сунсуӈкве+V+Pass+Cond+ScDu1: [суснувеме̄н, суснуве̄ме̄н]
    сунсуӈкве+V+Pass+Cond+ScDu2: [суснувен, сунснуве̄н]
    сунсуӈкве+V+Pass+Cond+ScDu3: [суснувег, сунснуве̄г]
    сунсуӈкве+V+Pass+Cond+ScPl1: суснуве̄в
    сунсуӈкве+V+Pass+Cond+ScPl2: [суснувен, сунснуве̄н]
    сунсуӈкве+V+Pass+Cond+ScPl3: [суснувет, сунснӯвет]

#Passive, imperative conjugation
    сунсуӈкве+V+Pass+Imprt+Sg2: сунсавен
    сунсуӈкве+V+Pass+Imprt+Du2: [сунсавен, сунсаве̄н]
    сунсуӈкве+V+Pass+Imprt+Pl2: [сунсавен, сунсаве̄н]

#Present participle
    сунсуӈкве+V+PrsPrc: суснэ
    сунсуӈкве+V+PrsPrc+ScSg1: суснэм
    сунсуӈкве+V+PrsPrc+ScSg2: суснэн
    сунсуӈкве+V+PrsPrc+ScSg3: суснэ̄тэ
    сунсуӈкве+V+PrsPrc+ScDu1: суснэме̄н
    сунсуӈкве+V+PrsPrc+ScDu2: суснэнэ̄н
    сунсуӈкве+V+PrsPrc+ScDu3: [суснэг, сунсэ̄г]
    сунсуӈкве+V+PrsPrc+ScPl1: [сунснэв, суснэ̄в]
    сунсуӈкве+V+PrsPrc+ScPl2: [сунснэнэн, сунснэ̄нэ̄н]
    сунсуӈкве+V+PrsPrc+ScPl3: [сунснэт, сунснэ̄т]

#Present participle, single object
    сунсуӈкве+V+PrsPrc+ScSg1+OcSg: суснэ̄лум
    сунсуӈкве+V+PrsPrc+ScSg2+OcSg: суснэ̄лн
    сунсуӈкве+V+PrsPrc+ScSg3+OcSg: суснэ̄тэ
    сунсуӈкве+V+PrsPrc+ScDu1+OcSg: суснэламе̄н
    сунсуӈкве+V+PrsPrc+ScDu2+OcSg: суснэлы̄н
    сунсуӈкве+V+PrsPrc+ScDu3+OcSg: суснэтэ̄н
    сунсуӈкве+V+PrsPrc+ScPl1+OcSg: [суснэлув, суснэлӯв]
    сунсуӈкве+V+PrsPrc+ScPl2+OcSg: суснэлы̄н
    сунсуӈкве+V+PrsPrc+ScPl3+OcSg: [суснэ̄нл, суснэ̄ныл]

#Present participle, dual object
    сунсуӈкве+V+PrsPrc+ScSg1+OcDu: суснэ̄гум
    сунсуӈкве+V+PrsPrc+ScSg2+OcDu: суснэ̄гн
    сунсуӈкве+V+PrsPrc+ScSg3+OcDu: суснэ̄гэ
    сунсуӈкве+V+PrsPrc+ScDu1+OcDu: суснэгаме̄н
    сунсуӈкве+V+PrsPrc+ScDu2+OcDu: суснэгы̄н
    сунсуӈкве+V+PrsPrc+ScDu3+OcDu: суснэгэ̄н
    сунсуӈкве+V+PrsPrc+ScPl1+OcDu: [суснэгув, суснэгӯв]
    сунсуӈкве+V+PrsPrc+ScPl2+OcDu: суснэгагы̄н
    сунсуӈкве+V+PrsPrc+ScPl3+OcDu: суснэгаганыл

#Present participle, plural object
    сунсуӈкве+V+PrsPrc+ScSg1+OcPl: суснэ̄нум
    сунсуӈкве+V+PrsPrc+ScSg2+OcPl: суснэ̄н
    сунсуӈкве+V+PrsPrc+ScSg3+OcPl: суснэ̄нэ
    сунсуӈкве+V+PrsPrc+ScDu1+OcPl: [суснэнаме̄н, суснэнанме̄н]
    сунсуӈкве+V+PrsPrc+ScDu2+OcPl: [суснэны̄н, суснэныны̄н, суснэнаны̄н] 
    сунсуӈкве+V+PrsPrc+ScDu3+OcPl: [суснэнэ̄н, суснэнанэ̄н]
    сунсуӈкве+V+PrsPrc+ScPl1+OcPl: [суснэнув, суснэнӯв, суснэнанув, суснэнанӯв]
    сунсуӈкве+V+PrsPrc+ScPl2+OcPl: [суснэны̄н, суснэнаны̄н]
    сунсуӈкве+V+PrsPrc+ScPl3+OcPl: [суснэ̄нл, суснэ̄наныл]

#Past participle
    сунсуӈкве+V+PrfPrc: сунсум
    сунсуӈкве+V+PrfPrc+ScSg1: сусмум
    сунсуӈкве+V+PrfPrc+ScSg2: сусмын
    сунсуӈкве+V+PrfPrc+ScSg3: сусме
    сунсуӈкве+V+PrfPrc+ScDu1: сусмаме̄н
    сунсуӈкве+V+PrfPrc+ScDu2: [сусмын, сусмы̄н]
    сунсуӈкве+V+PrfPrc+ScDu3: сусмыг
    сунсуӈкве+V+PrfPrc+ScPl1: [сусмув, сусӯв]
    сунсуӈкве+V+PrfPrc+ScPl2: [сусмын, сусмы̄н]
    сунсуӈкве+V+PrfPrc+ScPl3: сусмыт

#Past participle, single object
    сунсуӈкве+V+PrfPrc+ScSg1+OcSg: сусмылум
    сунсуӈкве+V+PrfPrc+ScSg2+OcSg: сусмылын
    сунсуӈкве+V+PrfPrc+ScSg3+OcSg: сусмытэ
    сунсуӈкве+V+PrfPrc+ScDu1+OcSg: сусмыламе̄н
    сунсуӈкве+V+PrfPrc+ScDu2+OcSg: сусмылы̄н
    сунсуӈкве+V+PrfPrc+ScDu3+OcSg: сусмытэ̄н
    сунсуӈкве+V+PrfPrc+ScPl1+OcSg: [сусмылув, сусмылӯв]
    сунсуӈкве+V+PrfPrc+ScPl2+OcSg: сусмылы̄н
    сунсуӈкве+V+PrfPrc+ScPl3+OcSg: сусманыл

#Past participle, dual object
    сунсуӈкве+V+PrfPrc+ScSg1+OcDu: сусмагум
    сунсуӈкве+V+PrfPrc+ScSg2+OcDu: сусмагын
    сунсуӈкве+V+PrfPrc+ScSg3+OcDu: сусмаге
    сунсуӈкве+V+PrfPrc+ScDu1+OcDu: [сусмагаме̄н, сусмагагме̄н]
    сунсуӈкве+V+PrfPrc+ScDu2+OcDu: [сусмагы̄н, сусмагагы̄н]
    сунсуӈкве+V+PrfPrc+ScDu3+OcDu: [сусмагы̄г, сусмагагы̄г]
    сунсуӈкве+V+PrfPrc+ScPl1+OcDu: [сусмагув, сусмвгӯв]
    сунсуӈкве+V+PrfPrc+ScPl2+OcDu: [сусмагы̄н, сусмагагы̄н]
    сунсуӈкве+V+PrfPrc+ScPl3+OcDu: [сусмагагыл, сусмагаганыл]

#Past participle, plural object
    сунсуӈкве+V+PrfPrc+ScSg1+OcPl: [сусманум, сусмананум]
    сунсуӈкве+V+PrfPrc+ScSg2+OcPl: [сусман, сусма̄нын]
    сунсуӈкве+V+PrfPrc+ScSg3+OcPl: [сусма̄нэ, сусмана̄нэ]
    сунсуӈкве+V+PrfPrc+ScDu1+OcPl: [сусманаме̄н, сусмананме̄н]
    сунсуӈкве+V+PrfPrc+ScDu2+OcPl: [сусманн, сусманы̄н, сусмананы̄н]
    сунсуӈкве+V+PrfPrc+ScDu3+OcPl: [сусманэ̄н, сусмананэ̄н]
    сунсуӈкве+V+PrfPrc+ScPl1+OcPl: [сусманув, сусманӯв, сусмананув, сусмананӯв]
    сунсуӈкве+V+PrfPrc+ScPl2+OcPl: [сусманы̄н, сусмананы̄н]
    сунсуӈкве+V+PrfPrc+ScPl3+OcPl: [сусма̄ныл, сусмана̄ныл]

#Gerund
    сунсуӈкве+V+Ger: сунсым
    сунсуӈкве+V+Ger+PxSg1: сунсымам
    сунсуӈкве+V+Ger+PxSg2: сунсыман
    сунсуӈкве+V+Ger+PxSg3: сунсыма
    сунсуӈкве+V+Ger+PxDu1: сунсымаме̄н
    сунсуӈкве+V+Ger+PxDu2: сунсыман
    сунсуӈкве+V+Ger+PxDu3: суснсымаг
    сунсуӈкве+V+Ger+PxPl1: сунсымав
    сунсуӈкве+V+Ger+PxPl2: сунсыман
    сунсуӈкве+V+Ger+PxPl3: сунсымат

#Privative
    сунсуӈкве+V+Ger: сустал
    